臺灣臺北地方法院刑事判決　　　　　　　99年度易字第2283號
公　訴　人　臺灣臺北地方法院檢察署檢察官
被　　　告　陳煜達
上列被告因性騷擾防治法案件，經檢察官提起公訴（99年度偵字
第8405號），本院判決如下：
    主  文
陳煜達意圖性騷擾，乘人不及抗拒而為觸摸其他身體隱私處之行
為，累犯，處有期徒刑伍月，如易科罰金，以新臺幣壹仟元折算
壹日。
    事  實
一、陳煜達前因竊盜案件，經臺灣板橋地方法院以98年度簡上字
    第9723號判決應執行有期徒刑6 月確定，甫於98年10月9 日
    執行完畢出監（構成累犯）。詎猶不知悔改，於民國99年3
    月1 日13時10分許，在新店市○○路514 號「念SONG卡拉OK
    」店飲酒作樂之餘，竟不知自制而飲酒過量後，步行至臺北
    縣新店市○○路523 號「烈火運動餐廳」前馬路上，因見到
    代號0000000000（真實姓名及年籍詳卷，下稱A 女）之女子
    與女性友人蔡雯雯結伴而行，竟利用擦肩而過之機會，明知
    A 女已發現其行進間搖搖晃晃，行為怪異而有意躲閃，卻基
    於意圖性騷擾之犯意，故意以身體碰撞A 女身體，並伸手向
    下觸摸A 女下體，再前行數步後，復回頭對A 女注視並微笑
    ，以此侮辱之言行，損害A 女之人格尊嚴，造成A 女心生畏
    怖、感受冒犯，但不敢聲張。嗣因A 女事後回到其所服務地
    點之新店市○○路529 號大樓，發現陳煜達竟在該處四樓閒
    逛逗留，始通知男性同事報警查獲。
二、案經告訴人A 女訴由臺北縣政府警察局新店分局報告臺灣臺
    北地方法院檢察署檢察官偵查起訴。
    理  由
一、按被告以外之人於審判外之陳述，雖不符刑事訴訟法第159
    條之1 至第159 條之4 之規定，而經當事人於審判程序同意
    作為證據，法院審酌該言詞陳述或書面陳述作成時之情況，
    認為適當者，亦得為證據。當事人、代理人或辯護人於法院
    調查證據時，知有第159 條第1 項不得為證據之情形，而未
    於言詞辯論終結前聲明異議者，視為有前項之同意，刑事訴
    訟法第159 條之5 定有明文。以下本院援引之人證或物證，
    公訴人及被告陳煜達均不爭執作為證據使用，且於本院審理
    期日提示時，均未對證據能力聲明異議，又經本院審認結果
    ，尚無違反法定程序而取得，或證明力明顯過低之情形，以
    之作為證據尚屬適當，是依前揭規定，均認有證據能力，合
    先敘明。
二、訊據被告陳煜達矢口否認犯行，辯稱：「我當時喝了一瓶高
    粱酒，有記憶的時候，已經在派出所，所以我根本不知道發
    生過什麼事，我不知道我有沒有罪，但欲加之罪，何患無辭
    。被害人她們也是正常人，怎麼會讓我去摸？我既然有去卡
    拉OK喝酒喝到下午二、三點，怎麼可能會在起訴的時間去摸
    被害人？況我若要摸的話就在卡拉OK店裡面摸就好，何必要
    跑出來摸被害人」云云，並否認新店市○○路529 號有「烈
    火運動餐廳」的存在，認為檢察官起訴行為時間、地點均有
    所不實，並聲請傳喚當時在「念SONG卡拉OK」店之服務人員
    與查獲警員到庭為證。惟查：
  (一)上揭事實，業據被害人A 女於警詢、偵查及本院審理中均指
    訴歷歷，核與證人蔡雯雯（即與被害人A 女當時併肩而行的
    同事）所證稱目擊事件經過的證詞完全相符。
  (二)證人郭秀月到庭證稱：被告確曾前往新店市○○路514 號「
    念SONG卡拉OK」喝酒，但前後只有二次，並非熟客。第一次
    是由證人郭秀月與老闆娘朱美英陪被告飲酒，被告是一個人
    來的，喝醉後曾看見被告坐在店門外，過一會兒就不見了。
    第二次被告來就是問伊上次來喝酒當天究竟是什麼樣的情形
    ，為何後來會去派出所。伊已不記得被告第一次來喝酒時離
    開的正確時間，也無法確定當天是否就是99年3 月1 日等語
    。是證人郭秀月的證詞並不能供為被告不在現場的有利證明
    甚明。
  (三)證人即臺北縣政府警察局新店分局江陵派出所警員邱建彰、
    沈政揚均經本院傳喚為證，並經被告行詰問。證人邱建彰證
    稱：被告於查獲後，係由其製作筆錄，當時時間是下午兩點
    ，而依大樓電梯監視系統顯示是下午一點多的時候，被告有
    進去大樓，錄影畫面裡面有被告。被告作筆錄時不能理解所
    問的問題，所以沒有給他做完筆錄，想等被告比較清楚的時
    候再做筆錄。但隔天打電話給被告，被告說沒有錢搭計程車
    到派出所，後來電話就沒有人接等語。證人沈政揚則證稱：
    當地確實原有烈火運動餐廳，只是現在已經改名，地址是新
    店市○○路523 號無誤。當天前往現場查獲被告時，有很多
    被害人的同事圍著被告，說被告有性騷擾犯行，就把被告載
    回派出所。當天是99年3 月1 日，抓到的被告確實就是在庭
    的被告，製作筆錄的時間應該是在下午2 點整開始，所以查
    獲的時間大約是下午1 點半到1 點40分之間。看到被告時，
    被告還可以像正常人一樣行動，但精神狀況好像不知道發生
    什麼事，酒味很濃，連自己的所在地都弄不清楚，至於是不
    是裝的，伊沒有辦法判斷等語。
  (四)第查，扣案之錄影帶經本院當庭會同被告勘驗結果，證明被
    告於遭查獲前，確曾由大門進入A 女工作地點之大樓，並乘
    坐電梯而進入新店市○○路529 號四樓，且係在該處遭查獲
    而帶往派出所無訛。而該大樓距本案發生地點之新店市○○
    路523 號「烈火運動餐廳」前馬路，及被告自稱原先飲酒地
    點之新店市○○路514 號「念SONG卡拉OK」，三者皆屬同一
    街廓，相距不遠，核其距離與本案所發生時間亦均吻合，是
    被告辯稱伊當天不在現場云云，顯非事實。又依當日被告經
    酒測結果，其呼吸中之酒精濃度值高達0.95，有酒精測定紀
    錄表乙紙附卷可稽，而參諸證人郭秀月、邱建彰、沈政揚三
    人前述之證詞，堪證被告於查獲時確呈酒醉之狀態，雖未致
    人事不知之程度，但其辨識能力顯然已較常人降低。惟按「
    行為時因精神障礙或其他心智缺陷，致不能辨識其行為違法
    或欠缺依其辨識而行為之能力者，不罰。行為時因前項之原
    因，致其辨識行為違法或依其辨識而行為之能力，顯著減低
    者，得減輕其刑。前二項規定，於因故意或過失自行招致者
    ，不適用之。」，刑法第19條定有明文。本件被告之酒醉狀
    態既係因自行喝酒尋歡所致，致自制力因飲酒過量而減低，
    所造成之行為違法，係屬原因自由行為，縱因此而形成精神
    障礙或辨識行為違法能力減低之情形，顯屬自行以故意招致
    ，依同條第3 項規定，尚不得因此減免其刑事任。是被告之
    行為，事證明確，應依法論科。
三、核被告所為，係犯性騷擾防治法第25條第1 項之意圖性騷擾
    ，乘人不及抗拒而為觸摸身體私處罪。被告有如事實欄所載
    之前科與執行有期徒刑紀錄，並於98年10月9 日甫執行完畢
    ，有台灣高等法院被告前案紀錄表在卷可稽，其受有期徒刑
    執行完畢後，5 年以內再犯本件有期徒刑以上之罪，為累犯
    ，應依刑法第47條第1 項規定加重其刑。爰審酌女子之私處
    通常是女子最為隱密之處所，對女子身體與心靈所造成之驚
    嚇、侮辱與侵害的感覺亦最深、最重。而被告素行不良，有
    多項竊盜、搶奪、偽造文書等前科，本件又係逞一己私慾，
    竟在公共場所對素不相識之被害人身體隱私處任意觸摸，不
    尊重他人對於身體自主權利，且於觸摸後尚回頭微笑，以自
    鳴得意之姿，對女性之人格尊嚴橫加踐踏，其行為尤無可恕
    ；犯後復否認犯罪，審理期間且言詞狂妄，尚利用詰問程序
    質問被害人何以當時不躲避、何以不喊叫等語，益證其行為
    後並未深切檢討，難認有後悔之意及其犯罪動機、目的、手
    段、生活狀況、智識程度等一切情狀，量處如主文所示之刑
    ，並諭知易科罰金之標準。
據上論斷，應依刑事訴訟法第299 條第1 項前段，性騷擾防治法
第25條第1 項，刑法第11條前段、第47條第1 項、第41條第1 項
前段，判決如主文。
本案經檢察官柯木聯到庭執行職務。
中    華    民    國   100    年    1     月    14    日
                  刑事第十二庭  法  官  楊台清

以上正本證明與原本無異。
如不服本判決應於收受送達後10日內向本院提出上訴書狀，並應
敘述具體理由；其未敘述上訴理由者，應於上訴期間屆滿後20日
內向本院補提理由書（均須按他造當事人之人數附繕本）「切勿
逕送上級法院」。告訴人或被害人如對於本判決不服者，應具備
理由請求檢察官上訴，其上訴期間之計算係以檢察官收受判決正
本之日期為準。 

                                書記官  劉子豪
中    華    民    國   100    年    1     月    14    日

附錄本案論罪科刑法條全文：
性騷擾防治法第25條
意圖性騷擾，乘人不及抗拒而為親吻、擁抱或觸摸其臀部、胸部
或其他身體隱私處之行為者，處2 年以下有期徒刑、拘役或科或
併科新臺幣10萬元以下罰金。
前項之罪，須告訴乃論。